【裁判字號】    98,台上,7712
【裁判日期】    981224
【裁判案由】    妨害風化
【裁判全文】
最高法院刑事判決            九十八年度台上字第七七一二號
上  訴  人  甲○○
輔 佐人 即
上訴人之姊  乙○○
上列上訴人因妨害風化案件，不服台灣高等法院台中分院中華民
國九十六年十月三十一日第二審判決（九十六年度上訴字第二三
二七號，起訴案號：台灣苗栗地方法院檢察署九十五年度偵字第
四六二、三０三五號），提起上訴，本院判決如下：
    主  文
上訴駁回。
    理  由
按刑事訴訟法第三百七十七條規定，上訴於第三審法院，非以判
決違背法令為理由，不得為之。是提起第三審上訴，應以原判決
違背法令為理由，係屬法定要件。如果上訴理由書狀並未依據卷
內訴訟資料，具體指摘原判決不適用何種法則或如何適用不當，
或所指摘原判決違法情事，顯與法律規定得為第三審上訴理由之
違法情形，不相適合時，均應認其上訴為違背法律上之程式，予
以駁回。本件上訴人甲○○上訴意旨略稱：(一)、原判決認定上訴
人有如原判決事實欄所載之犯行，僅憑張清榮不利上訴人之供述
，然張清榮嗣已為有利上訴人之供述，且本件其餘相關證據資料
均與上訴人無關，亦無證據足資證明上訴人與張清榮等人間，究
如何為犯意聯絡及行為分擔。又張朝盛供稱並不認識上訴人，則
上訴人如何將如原判決事實欄一、(二)所載之四名泰籍女子，交與
張朝盛接送至苗栗市西勢美南風化區。乃原判決於無明確證據之
情形下，逕為不利上訴人之認定，於法有違。(二)、上訴人於原審
審理中不知本件相關證據資料，有刑事訴訟法第一百五十九條第
一項所規定不得為證據之情形，不應依同法第一百五十九條之五
第二項之規定，認本件相關證據資料為有證據能力。又上訴人係
仲介泰籍女子來台表演，部分泰籍女子於表演完畢後並如期返回
泰國，且依其中一泰籍女子於警詢中之供述，足見其來台係為表
演唱歌跳舞，並未遭受他人脅迫。乃原審未詳細斟酌上情，而為
不利上訴人之認定，於法有違等語。
惟查：原判決認定上訴人有原判決事實欄所記載，即共同連續犯
圖利容留性交罪之犯行，係以訊據上訴人坦承：先後在泰國以表
演之名義，為如原判決事實欄所載之泰籍女子辦理來台事宜，並
與該等泰籍女子一同搭機來台等情是實。上訴人雖否認有前揭犯
行，辯稱：係張清松要伊幫忙找表演之女子，伊不知泰籍女子入
境後為賣淫行為，且伊仲介來台之泰籍女子中，僅有部分人因賣
淫遭查獲，足見伊並無如原判決事實欄所載之犯行等語。然查上
訴人確有如原判決事實欄所載之犯行，業據證人張清榮於第一審
審理中證述明確，核與證人即泰籍女子HANKLA YAOWARET、NOCHA
MPA KETSIRIN、NOCHAMPA SIRIPHORN、IAMSAMANG SIRIPAT、JAI
CHAI PATCHARIN、PHUTTHI WONGARUN、PHOODENTA SUPHAPORN 等
人於警詢中證述各情，及上訴人入出境查詢結果資料相符。參酌
上訴人先後辯解各情不一，且辯稱各情亦與常情有違；證人張清
松於第一審審理中證稱：因上訴人介紹才認識「大姐」……在與
上訴人交往這段期間，沒有辦理表演活動事項的往來……等情，
堪認張清榮不利上訴人證述各情係屬事實。張清榮於第一審審理
中雖曾為有利上訴人之供述，然其於第一審審理中另為不利上訴
人之證述，參照上開調查所得之事證以觀，足見張清榮有利上訴
人供述部分，係屬事後迴護上訴人之詞，並無足取。堪認上訴人
確有如原判決事實欄所載之犯行，其否認辯解各情，無非係屬事
後卸責之詞，不足採信等情，予以綜合判斷。因而撤銷第一審判
決，改判論處上訴人共同連續犯圖利容留性交罪刑，已於判決內
說明其所憑之證據及其認定之理由，從形式上觀察，並無違背法
令之情形。按供述證據前後，雖稍有參差或互相矛盾，事實審法
院非不可本於經驗法則斟酌其他證據作合理之比較定其取捨，從
而供述證據之一部認為真實者予以採取，亦非證據法則所不許。
又證據之取捨與證據之證明力如何，均屬事實審法院得自由裁量
、判斷之職權；苟其此項裁量、判斷，並不悖乎通常一般之人日
常生活經驗之定則或論理法則，又於判決內論敘其何以作此判斷
之心證理由者，即不得任意指摘其為違法，而據為提起第三審上
訴之合法理由。原判決認定上訴人有前揭犯行，並非單憑張清榮
不利上訴人之供述，原判決綜合上述各項證據資料，認定上訴人
確有如原判決事實欄所載之犯行等情，乃其採證認事調查職權之
合法行使，不容任意指為違法。原審就援引為證據之泰籍女子於
警詢中之供述，已於審判期日向上訴人提示並告以要旨，上訴人
並就上開供述證據為證明力之爭辯，原判決因而據以說明上訴人
、檢察官就上開供述證據，未於言詞辯論終結前聲明異議，應視
為上訴人、檢察官同意上開供述證據作為證據，依刑事訴訟法第
一百五十九條之五第二項之規定，該等供述證據得為證據（原判
決理由欄一）等情，並非無據。上訴人空言指摘其不知上情云云
，並非有據。又如原判決事實欄一、(一)之相關犯罪事實，業據張
朝盛、張清榮於第一審法院另案審理中供承不諱（九十五年度訴
字第三六六號卷第七十九頁），原判決於事實欄一、(一)記載：…
…由張朝盛負責將該四名泰籍女子接送至苗栗市西勢美南風化區
等情，並非無據。縱認原判決就上開細節之論述說明未臻明確，
而有微疵；原判決既採泰籍女子不利上訴人供述各情，為不利上
訴人認定之依據，即認泰籍女子其餘供述各情，並不能為有利上
訴人之論斷。縱認原判決就泰籍女子供述各情，未逐句說明其為
如何斟酌取捨之理由，而有微疵，然其無礙於本件犯罪事實之認
定，於判決結果不生影響，依刑事訴訟法第三百八十條規定，尚
不得據為適法之第三審上訴理由。上訴人上訴意旨徒憑己意或就
原判決已有說明之事項，或就原審判斷證據證明力之合法職權行
使，漫指其違法，重為單純事實上之爭執，難謂係適法上訴第三
審之理由，其上訴違背法律上之程式，應予駁回。
據上論結，應依刑事訴訟法第三百九十五條前段，判決如主文。
中    華    民    國  九十八  年   十二   月  二十四  日
                      最高法院刑事第一庭
                          審判長法官  董  明  霈
                                法官  林  茂  雄
                                法官  張  祺  祥
                                法官  黃  正  興
                                法官  陳  東  誥
      本件正本證明與原本無異
                                      書  記  官
中    華    民    國  九十八  年   十二   月  二十九  日
                                                      Ｅ

司法院資訊處製作；財團法人民間司法改革基金會備份。
